臺灣高等法院花蓮分院刑事判決　　　　　　　　　　九十一年度交上易字第一八號
　　上　訴　人　臺灣花蓮地方法院檢察署檢察官
　　被　　　告　乙○○
右上訴人因被告過失傷害案件，不服臺灣花蓮地方法院九十一年度花交易字第五號中
華民國九十一年四月十六日第一審判決（聲請簡易判決處刑案號：臺灣地方法院檢察
署九十年度偵字第三二五二號）提起上訴，本院判決如左：
    主  文
原判決撤銷，發回臺灣花蓮地方法院。
    理  由
一、本件聲請意旨（檢察官原聲請以簡易判決處刑，經原審法院改依通常程序審判）
    略以：乙○○於民國（下同）八十九年十二月二日上午十一時三十分許，在花蓮
    縣花蓮市○○路○段二十二號「普利擎汽車修理廠」內坡道，停車修理顧客送修
    之車號ＤＮ─六四０五號廂型車時，應切實注意防止車輛滑行，能注意，竟疏未
    注意，致該廂型車失控滑入花蓮市○○路之慢車道，擦撞丁○○所騎乘車號ＨＥ
    Ｓ─二四五號，附載甲○○、劉善圓二人，沿花蓮市○○路由南往北方向行駛之
    機車。使丁○○受有右膝壓砸傷之傷害；使甲○○受有右脛骨骨折之傷害，因認
    被告乙○○涉有刑法第二百八十四條第一項前段之過失傷害罪嫌。
二、原審以：按告訴乃論之罪，其告訴應自得為告訴之人知悉犯人之時起，於六個月
    內為之；又告訴乃論之罪，其告訴已逾告訴期間者，法院應諭知不受理之判決，
    刑事訴訟法第二百三十七條第一項、第三百零三條第三款定有明文。本件告訴人
    丁○○、甲○○告訴被告乙○○過失傷害案件，於事發當時告訴人即知悉被告為
    乙○○，乃遲至九十年十二月十二日台灣花蓮地方法院檢察署檢察官訊問時，方
    表明對被告提出告訴（告訴人等曾分別於九十年八月十三日、九十年八月十五日
    至花蓮縣警察局花蓮分局製作筆錄，亦無表明要告訴被告之意）。又告訴人等雖
    曾於九十年五月二十一日具狀向臺灣花蓮地方法院檢察署對陶仁昌提出告訴，惟
    渠等向陶仁昌提出告訴之效力，並不及於被告，是本件告訴人之告訴顯逾告訴期
    間，而不經言詞辯論，逕行諭知不受理之判決。
三、按告訴乃論之罪，其告訴應自得為告訴之人知悉犯人之時起，於六個月內為之，
    刑事訴訟法第二百三十七條第一項固定有明文。惟告訴乃論之罪，除相對的親告
    罪外，其告訴人之告訴，祇須指明所告訴之犯罪事實及表示希望訴追之意思，即
    為已足，毌庸指明犯人，苟已指明犯罪事實，訴請究辦，縱令犯人全未指明或誤
    指他人，其告訴仍屬有效（最高法院二十四年上字第二一九三號判例參照）。經
    查：
  (一)本件告訴人等均自承於八十九年十二月二日事故發生當時，即已知悉開車者為被
    告乙○○（見原審卷第十一頁），故本件告訴期間應自八十九年十二月三日起算
    。
  (二)臺灣花蓮地方法院檢察署檢察官於九十年五月二十四日，以丙○興強發查５０字
    第００１６５０號發查指揮書，將告訴人等之告訴狀影本附於指揮書發花蓮縣警
    察局花蓮分局查證。雖告訴人等之告訴狀並無臺灣花蓮地方法院檢察署或檢察官
    之收文章，可資佐證其等提出告訴之確切時間，然由上開指揮書之發文日期可推
    知，告訴人等應已於九十年五月二十四日前即已提出告訴，故應認告訴人已遵守
    告訴期間之規定。
  (三)且依上開指揮書所附告訴狀影本內容觀之，已指明所告訴之犯罪事實及表示希望
    訴追之意思，則雖告訴人等誤將被告列為陶仁昌，惟揆諸前揭說明，告訴人等之
    告訴已屬有效。
  (四)綜上所述，告訴人等既已於告訴期間內提出合法告訴，原審認告訴已逾期，而為
    不受理之判決，尚有未洽。檢察官上訴意旨執此指摘原判決不當，為有理由。應
    由本院將原判決撤銷，發回原審法院，更為妥適之判決，並不經言詞辯論為之。
據上論斷，應依刑事訴訟法第三百六十九條第一項但書、第三百七十二條，判決如主
文。
中      華      民      國    九十一    年      五      月     三十     日
                                  審判長法官  吳  鴻  章
                                        法官  黃  永  祥
                                        法官  林  德  盛
右正本證明與原本無異。
本件不得上訴。
                                      書記官  劉  夢  蕾
中      華      民      國    九十一    年      五      月     三十     日
